臺灣板橋地方法院刑事判決　　　　　　　96年度訴字第4278號
公　訴　人　臺灣板橋地方法院檢察署檢察官
被　　　告　甲○○
右列被告因違反毒品危害防制條例案件，經檢察官提起公訴 (96
年度毒偵字第4751號)， 本院於準備程序進行中，被告就被訴之
事實為有罪之陳述，經告知被告簡式審判程序之旨，並聽取
當事人之意見後，裁定進行簡式審判程序，判決如左：
    主  文
甲○○施用第一級毒品，累犯，處有期徒刑拾月。
扣案如附表編號一所示之物品沒收銷燬、編號二至五所示之物品
沒收之。
    事  實
一、甲○○前於民國89年間因施用毒品案件，經觀察勒戒後認有
    繼續施用毒品之傾向，而再依本院裁定入戒治處所接受強制
    戒治，經歷停止戒治及撤銷停止戒治再度入所戒治後，至91
    年2 月25日始強制戒治執行完畢釋放出所，並經臺灣士林地
    方法院檢察署檢察官於91年4 月10日以91年度戒毒偵字第36
    號為不起訴處分確定。又於91年間因搶奪案件，經本院判處
    有期徒刑1 年2 月確定，於93年2 月21日假釋期滿且未經撤
    銷，其前開刑期視為已執行完畢（此於本案已構成累犯）。
    又於94年間因施用毒品、搶奪、洗錢防制法等案件，經先後
    判處有期徒刑9 月，1 年10月、6 月，經定其應執行刑為有
    期徒刑2 年11月，於96年4 月19日假釋出監，詎猶不知警惕
    ，竟基於施用第一級毒品海洛因之犯意，於前開強制戒治執
    行完畢釋放後五年內之96年6 月18日18時許，在臺北縣樹林
    市○○街83巷4號住處，以海洛因摻水後用針筒靜脈注射之
    方式，施用第一級毒品海洛因1 次。嗣於同年月20日16時許
    ，經警在臺北縣樹林市○○街○ 段57巷口查獲，並扣得如附
    表所示之物品。
二、案經臺北縣政府警察局樹林分局報請臺灣板橋法院檢察署檢
    察官偵查起訴。
    理  由
壹、程序部分：按除被告所犯為死刑、無期徒刑、最輕本刑為三
    年以上有期徒刑之罪或高等法院管轄第一審案件者外，於第
    一次審判期日前之準備程序進行中，被告先就被訴事實為有
    罪之陳述時，審判長得告知被告簡式審判程序之旨，並聽取
    當事人、代理人、辯護人及輔佐人之意見後，裁定進行簡式
    審判程序，刑事訴訟法第273條之1第1項定有明文。經核本
    件被告甲○○所犯係死刑、無期徒刑、最輕本刑為三年以上
    有期徒刑以外之罪，其於準備程序中就被訴事實為有罪之陳
    述，經法官告知簡式審判程序之旨，並聽取公訴人、被告之
    意見後，本院爰依首揭規定，合議裁定由受命法官獨任進行
    簡式審判程序，合先敘明。
貳、實體方面：
一、前開犯罪事實，業據被告甲○○於本院審理中坦承不諱，且
    其為警查獲時所採集之尿液，經送台灣檢驗科技股份有限公
    司檢驗結果，確呈鴉片類陽性反應，有該公司96年7 月4 日
    濫用藥物尿液檢驗報告在卷足稽，足證被告之前開自白核與
    事實相符，並有扣案如附表所示之物品可資佐證。其中如附
    表編號一所示之白色粉末，經檢驗結果，確為海洛因，驗餘
    淨重0.63公克，此有臺灣檢驗科技股份有限公司96年7 月4
    日濫用藥物檢驗報告乙份。又被告前於89年間因施用毒品案
    件，經觀察勒戒後認有繼續施用毒品之傾向，而再依本院裁
    定入戒治處所接受強制戒治，經歷停止戒治及撤銷停止戒治
    再度入所戒治後，至91年2 月25日始強制戒治執行完畢釋放
    出所，並經臺灣士林地方法院檢察署檢察官於91年4 月10日
    以91年度戒毒偵字第36號為不起訴處分確定，又於94年間因
    施用毒品、搶奪、洗錢防制法等案件，經先後判處有期徒刑
    9 月，1 年10月、6 月，經定其應執行刑為有期徒刑2 年11
    月，於96年4 月19日假釋出監，有臺灣高等法院被告前案紀
    錄表1 份在卷可憑。是以，本件事證業臻明確，是被告施用
    第一級毒品海洛因之犯行，洵足認定，應依法論科。
二、核被告甲○○所為，係犯毒品危害防制條例第10條第1 項施
    用第一級毒品之罪。又被告因其施用行為，而持有第一級毒
    品安非他命之持有行為，其持有之低度行為應為施用之高度
    行為所吸收，不另論罪。又被告有如事實欄所載之論罪科刑
    及執行情形，此有臺灣高等法院被告前案紀錄表附卷為證，
    是被告受徒刑執行完畢，五年內再故意犯本件有期徒刑以上
    之本罪，為累犯，應依刑法第47條之規定加重其刑。爰審酌
    被告之素行、犯罪之動機、目的、手段，智識程度、施用毒
    品祗係戕害其自己身心，並無加害他人，兼衡本件施用毒品
    之次數僅一次，犯罪後業已坦承犯行，態度良好等一切情狀
    ，量處如主文所示之刑。又扣案如附表所示之物，其中編號
    1 所示部分，為查獲之煙毒，不問是否屬於犯人所有，應依
    毒品危害防制條例第18條第1 項之規定宣告沒收銷燬；至其
    餘物品，均係被告所有供其施用第一級毒品所用之物，爰依
    法宣告沒收之。
據上論斷，應依刑事訴訟法第273 條之1 第1 項、第299 條第1
項前段，毒品危害防制條例第11條第1 項、第18條第1 項前段，
刑法第11條前段、第47條、第38條第1 項第2 款，判決如主文。
本案經檢察官乙○○到庭執行職務。
中　　華　　民　　國　　96　　年　　12　　月　　18　　日
                  刑事第十一庭      法  官  徐蘭萍
右正本證明與原本無異。
如不服本判決，應於判決送達後十日內，向本院提出上訴狀。
                                    書記官  莊川億
中　　華　　民　　國　　96　　年　　12　　月　　18　　日
附表：
┌───┬────────────┬────┬──────────┐
│ 編號 │     　證物名稱         │  數量  │  備註              │
├───┼────────────┼────┼──────────┤
│  一  │ 海洛因                 │驗餘淨重│第一級毒品          │
│      │                        │0.63公克│1小包               │
├───┼────────────┼────┼──────────┤
│  二  │ 裝有海洛因之空袋       │1個     │係包裝毒品所用，以防│
│      │                        │        │其潮濕所用          │
├───┼────────────┼────┼──────────┤
│  三  │ 海洛因提撥器           │ 1支    │ 供施用毒品所用之物 │
├───┼────────────┼────┼──────────┤
│  四  │ 注射針筒               │ 1支    │ 已使用過           │
├───┼────────────┼────┼──────────┤
│  五  │ 海洛因殘渣袋           │ 3個    │ 已使用過           │
└───┴────────────┴────┴──────────┘
